【裁判字號】    98,撤緩,99
【裁判日期】    980521
【裁判案由】    聲請撤銷緩刑
【裁判全文】
臺灣板橋地方法院刑事裁定              98年度撤緩字第99號
聲  請  人  臺灣板橋地方法院檢察署檢察官
受  刑  人  甲○○
                    （現於臺灣臺北監獄臺北分監執行中）
上列聲請人因受刑人偽證案件，聲請撤銷緩刑（98年執聲字第15
27號），本院裁定如下：
    主  文
甲○○之緩刑宣告撤銷。
    理  由
一、聲請意旨略以：查受刑人甲○○因犯偽證罪案件，經臺灣板
    橋地方法院以九十六年度訴字第一六七０號（臺灣板橋地方
    法院檢察署九十六年度偵字第六一八三號）判處有期徒刑八
    月，緩刑三年，於民國九十六年七月二日確定在案。竟於緩
    刑期內即九十七年十月二十八日為警採尿前回溯九十六小時
    內之某時施用第二級毒品甲基安非他命，其上開另犯施用第
    二級毒品罪，經臺灣板橋地方法院於九十八年二月二十七日
    以九十八年度簡字第一二九四號判處得易科罰金之有期徒刑
    四月，於九十八年三月十九日確定。該受刑人因有上揭之犯
    罪事由，足認其不知悔悟自新，原宣告之緩刑難收預期之效
    果，而有執行刑罰之必要，合於刑法第七十五條之一第一項
    第二款（聲請書僅載第七十五條之一第一項）所定撤銷緩刑
    宣告之原因，爰依刑事訴訟法第四百七十六條規定聲請撤銷
    緩刑之宣告等語。
二、按受緩刑之宣告，於緩刑期內因故意犯他罪，而在緩刑期內
    受得易科罰金之有期徒刑、拘役或罰金之宣告確定，足認原
    宣告之緩刑難收其預期效果，而有執行刑罰之必要者，得撤
    銷其宣告，刑法第七十五條之一第一項第二款定有明文。經
    查：
(一)本件聲請意旨所指上揭情事，有本院九十六年度訴字第一六
    七０號刑事判決、九十八年度簡字第一二九四號刑事簡易判
    決及臺灣高等法院被告前案紀錄表在卷足憑。又觀之上開本
    院九十六年度訴字第一六七０號刑事判決事實欄記載：「臺
    北縣政府警察局員警於民國九十五年七月三十一日晚間，分
    別在臺北縣板橋市○○○路八號九樓之二三、南雅南路一段
    一一一號二樓『菁鳥旅館』二０八室等地點，查獲張家樺、
    林潤宇、甲○○等人共同涉有違反毒品危害防制條例罪嫌，
    經詢問及完成採證後，於翌日（八月一日）晚間十一時三十
    分許，以張家樺、林潤宇、甲○○涉犯販賣第二級毒品罪嫌
    ，解送臺灣板橋地方法院檢察署偵訊。嗣檢察官為釐清張家
    樺所涉之犯罪事實，訊問‧‧甲○○‧‧甲○○明知檢察官
    所訊問為關於張家樺之案情有重要關係之事項，‧‧甲○○
    則虛偽陳稱：張家樺先聯絡買家並談妥價錢後，再通知伊與
    林潤宇二人多次前往指定地點交付安非他命予不知名之購買
    者，藉此牟取不法金錢收入等語，經檢察官告以共同被告仍
    具證人身分，並命其等供後具結，林潤宇、甲○○均當場具
    結，使上開虛偽陳述成為不利張家樺之證述。嗣於九十五年
    九月二十七日，林潤宇、甲○○在檢察官另於九十五年度偵
    字第一八三七一號案件偵訊中，始自白坦承先前所言均係作
    偽證等語，而查悉上情」等語，且該受刑人甲○○於九十五
    年七月三十一日晚間，在板橋市○○○路○段一一一號二樓
    『菁鳥旅館』二０八室為警查獲後，因施用毒品案件經本院
    以九十五年度毒聲字第一八四一號裁定觀察、勒戒後，認無
    繼續施用毒品之傾向，經臺灣板橋地方法院檢察署檢察官以
    九十五年度毒偵字第五三五九號為不起訴處分等情，亦有該
    不起訴處分書電腦列印本在卷足憑，足認受刑人甲○○前因
    施用第二級毒品案件為警查獲，其於檢察官偵訊時就張家樺
    是否販賣毒品之案情有重要關係之事項故為虛偽陳述，經本
    院判處有期徒刑八月，緩刑三年確定後，復於緩刑期內即九
    十七年十月二十八日為警採尿前回溯九十六小時內之某時許
    ，又犯施用第二級毒品甲基安非他命罪，並經本院判處得易
    科罰金之有期徒刑四月確定，現已入監執行中。綜上，足認
    本件受刑人於緩刑宣告確定後，不知戒慎其行，緩刑期內又
    故意犯同類型之施用第二級毒品罪，而受得易科罰金之有期
    徒刑宣告確定，足認其不知悔悟自新，原宣告之緩刑顯難收
    其預期效果，而有執行刑罰之必要，核與刑法第七十五條之
    一第一項第二款之規定相符。從而，檢察官聲請撤銷受刑人
    上開緩刑之宣告，核無不合，應予准許。
(二)至臺灣板橋地方法院檢察署檢察官前以同一受刑人甲○○於
    前開緩刑前之九十五年四月二十四日另犯幫助詐欺罪，經本
    院於九十七年三月十七日以九十六年度簡字第四七二九號判
    處有期徒刑四月，並減為有期徒刑二月確定，依刑法第七十
    五條之一第一項（第一款）及刑事訴訟法第四百七十六條規
    定聲請撤銷緩刑宣告，經本院認該聲請無理由，而於九十七
    年五月十五日以九十七年度撤緩字第九一號裁定駁回確定（
    下稱前案），有上開裁定及臺灣高等法院被告前案紀錄表在
    卷足憑。惟臺灣板橋地方法院檢察署檢察官於前案係以該受
    刑人於前開緩刑期前另犯幫助詐欺罪為由，聲請撤銷緩刑宣
    告，而本案聲請人係以該受刑人於緩刑期內另犯施用第二級
    毒品罪為由，聲請撤銷緩刑之宣告，此觀之上開二案之聲請
    書及所附之判決自明，足認本案與前案聲請撤銷緩刑之原因
    事實及撤銷緩刑之法律規定，均非同一，故本案聲請自非前
    案即九十七年度撤緩字第九一號駁回聲請確定裁定效力所及
    。另本件檢察官併聲請就該受刑人所犯上開偽證罪（本院九
    十六年度訴字第一六七０號）予以裁定減刑部分，本院另以
    九十八年度聲減字第八三號案件審結，附此敘明。
四、依刑事訴訟法第四百七十六條，刑法第七十五條之一第一項
    第二款，裁定如主文。
中    華    民    國    98    年    5     月    21    日
                  刑事第十二庭  法  官  楊 志 雄
以上正本證明與原本無異
如不服本裁定應於送達後5日內向本院提出抗告狀
                                書記官  陳 春 銘
中    華    民    國    98    年    5     月    21    日


司法院資訊處製作；財團法人民間司法改革基金會備份。
